【裁判字號】    90,交聲,84
【裁判日期】    901207
【裁判案由】    違反道路交通管理處罰條例聲明異議
【裁判全文】
臺灣臺北地方法院交通事件裁定                      九十年度交聲字第八十四號
    異議人即
    受處分人  甲○○
右列受處分人因違反道路交通管理處罰條例案件，對於臺北市交通事件裁決所中華民
國九十年一月四日所為之處分( 原處分案號：北市裁三字第駕裁22-AE0000000號 )聲
明異議，本院裁定如左：
        主      文
異議駁回。
        理      由
一、「道路交通管理處罰條例」第三條第八款及「道路交通安全規則」第二條第一項
    第一款均明文規定該等有關道路交通管理法規所稱之「汽車」包含「機器腳踏車
    」。又劃設於道路上，設於已設有「停車再開」標誌或設有號誌之交岔路口，鐵
    路平交道或行人穿越道之前方及左彎待轉區之前端，寬三十至四十公分之白色實
    線，為「停止線」，用以指示行駛車輛停止之界限。車輛停止時，其前懸部分不
    得伸越該線，「道路交通標誌標線號誌設置規則」第一百七十條第一項、第二項
    定有明文。汽( 機 )車駕駛人，駕駛汽( 機 )車不遵守道路交通標誌、標線、號
    誌之指示者，處新臺幣九百元以上一千八百元以下罰鍰，並記違規點數一點，「
    道路交通管理處罰條例」第六十條第二項第三款及第六十三條第一項第一款亦有
    處罰規定。
二、本件受處分人即異議人甲○○於八十九年十月九日中午十二時卅八分許，駕駛一
    輛車牌JTL-228 號重型機器腳踏車並在後座附載稚子，沿臺北市○○區○○路七
    段由南往北( 辛亥路六段 )方向行駛，途經設有行車管制號誌之辛亥路、木柵路
    交岔路口，明知其遵行方向為紅燈號誌，竟未在辛亥路七段之停止線後方停車，
    駕車伸越該停止線在該停止線之前方停車等待燈號變換，為臺北市政府警察局文
    山第一分局交通分隊執勤員警張金星發覺，以其有違反「道路交通管理處罰條例
    」第六十條第二項第三款( 不遵守道路交通標線之指示 )規定之行為，利用科學
    儀器( 照相機 )拍照採證並掣單( 北市警交大字第AE0000000 號 )指定應到案日
    期( 八十九年十一月廿日 )逕行舉發。嗣受處分人收受違規採證相片及舉發違規
    通知單後，依規定到案向原處分機關提出申訴，原處分機關請舉發單位調查結果
    ，仍認受處分人有前揭違規駕駛行為，原處分機關乃於九十年一月四日依「道路
    交通管理處罰條例」第六十條第二項第三款及第六十三條第一項第一款規定，從
    輕裁處受處分人新臺幣九百元罰鍰，並記違規點數一點之處分。
三、本件受處分人就其駕駛車牌JTL-228 號重型機器腳踏車於前揭時地為警拍照之事
    實雖不否認，惟矢口否認有違反「道路交通管理處罰條例」規定之行為，辯稱略
    以其當日係駕車沿木柵路左轉辛亥路行駛，因該路口並無機車待轉區○○○○段
    式左轉，遂在路口行人穿越道後方停車，並無越線停車情事云云。經查：右揭事
    實，有採證相片一張在卷可稽，且有舉發單位八十九年十二月二日北市警文一分
    交字第八九六二六二三七○○號函( 查覆受處分人申訴函 )影本一件在卷足資佐
    證。次查本件採證相片顯示受處分人之機車前輪確已超越停止線，且停止線與行
    人穿越道間距離甚短，不足一輛機車車身長度，顯見受處分人所為「二段式左轉
    」之辯解，無非係卸責之詞，不足採信。況查執行交通整理勤務警察掣單舉發違
    反「道路交通管理處罰條例」所列之違規事實，本質上為行政處分，係公務員基
    於職務上之權力，依法就特定之具體事件所為之具公法上效果之單方面行政行為
    ，基於公務員為公法上行為具有公信力之原則，該行政行為當可被推定為真正，
    其據以依法處分之事實認定亦為正確無誤，本件受處分人未能提出證據以資證明
    其確無違規行為，僅空言否認違規，亦難信為實在。本件受處分人不遵守道路交
    通標線指示之違規行為堪以認定。從而原處分機關依「道路交通管理處罰條例」
    第六十條第二項第三款及第六十三條第一項第一款規定，從輕裁處新臺幣九百元
    罰鍰並記違規點數一點，核無違誤，本件聲明異議為無理由，應予駁回。
據上論斷，應依道路交通案件處理辦法第十九條，裁定如主文。
中      華      民      國     九    十     年    十二    月     七     日
                          臺灣臺北地方法院交通法庭
                                          法  官    鍾  華
右正本證明與原本無異。
如不服本裁定，應於裁定送達後五日內向本院提出抗告狀。
                                          書記官    劉芸珊
中      華      民      國     九    十     年    十二    月     十     日


司法院資訊處製作；財團法人民間司法改革基金會備份。
